---
title: "R_basic2"
author: "York Lin"
date: "2020年05月13日"
output: html_document
editor_options: 
  chunk_output_type: console
---

### Dataframe
```{R}
data("iris")
head(iris)
tail(iris, 10)
str(iris)
summary(iris)

iris[1,]
iris[,'Sepal.Length'] #向量

#use $
iris$Sepal.Length
iris$Species=="setosa"
iris[iris$Species=="setosa",]

#使用which 做資料篩選
#which開頭函數回傳的是符合條件樣本的index
which(iris$Species=="setosa")

which.min(iris$Sepal.Length) # index
which.max(iris$Sepal.Length) # index

#用order做資料排序
iris[order(iris$Sepal.Length, decreasing = TRUE),]
sort(iris$Sepal.Length, decreasing = TRUE)

#merge進行資料合併
df1 = data.frame(CustomerId = c(1:6), Product = c(rep("Toaster", 3), rep("Radio", 3)))
df2 = data.frame(CustomerId = c(2, 4, 6), State = c(rep("Alabama", 2), rep("Ohio", 1)))

#Inner join:
merge(x = df1, y= df2, by="CustomerId")

#Outer join: 
merge(x = df1, y = df2, by = "CustomerId", all = TRUE) #無資料的顯示NA

#Left outer: 
merge(x = df1, y = df2, by = "CustomerId", all.x = TRUE)

#Right outer:
merge(x = df1, y = df2, by = "CustomerId", all.y = TRUE)

#Cross join: 
merge(x = df1, y = df2, by = NULL)
```

### File read and write
```{R}
getwd()
setwd('C:/Users/User/Desktop/R/riii')
# setwd("__your_working_directory_path__")
tw2330 = read.csv("data/2330.csv", header=TRUE)
#tw2330 = read.csv('https://github.com/YuHsuanLin/riii/raw/master/data/2330.csv')
test.data = read.table("data/match.txt" ,header = FALSE, sep="|")
str(tw2330)
```

### as. is.
```{R}
# as. 形態或物件轉換
as.numeric(c("1","2","3"))
# is. 判斷式
x = c(1,2,3,NA)
is.na(x)
!is.na(x)
x[!is.na(x)]
```

#example
```{R}
tw2330 = read.csv('./data/2330.csv',header = T)
str(tw2330)
tw2330$Date
as.Date(tw2330$Date)
class(as.Date(tw2330$Date))
tw2330$Date_new = as.Date(tw2330$Date)
str(tw2330)
tw2330$Date_new >= "2018-01-01"
```

#p70
```{R}
tw2330 = read.csv('./data/2330.csv',header=T)
str(tw2330)
tw2330$Date = as.Date(tw2330$Date)
str(tw2330)
tw2330[tw2330$Date >= as.Date('2017-01-01') & tw2330$Date < as.Date('2018-01-01'), ]
tw2330_2017 = tw2330[tw2330$Date >= as.Date('2017-01-01') & tw2330$Date < as.Date('2018-01-01'), ]


max(tw2330_2017$Close)

which.max(tw2330_2017$Close)#index
tw2330_2017[26,]

tw2330_2017$Close
order(tw2330_2017$Close)
order(tw2330_2017$Close,decreasing = T)
tw2330_2017[order(tw2330_2017$Close,decreasing = T),]

```

### List
```{R}
item= list(thing='hat',size=8.25)
item$thing
item$size

flower= list(title="iris dataset", data= iris)
class(flower)
class(flower$data)
flower$data[1,"Sepal.Width"]

li = list(c(1,2,3,4),c(5,6,7,8))
li[1] #還是list
li[[1]] #value原始的物件
```

<<<<<<< Updated upstream

###readr package
- http://hadley.nz/
- https://github.com/tidyverse/readr

```{R}
#install.packages("tidyverse")
#library('tidyverse')
#install.packages("readr")
library("readr")


read.csv('./data/2330.csv',header = T)
stock = read_csv('data/2330.csv',col_names=T)

stock = read_csv('data/2330.csv',col_names=T,col_types = cols(
  Date = col_date(format = ""),
  Open = col_double(),
  High = col_double(),
  Low = col_double(),
  Close = col_double(),
  Volume = col_integer()
))
str(stock) #tibble
```

### read excel file
```{R}
#install.packages("readxl")
library(readxl)

FinancialReport <- read_excel("./data/FinancialReport.xlsx")
#View(FinancialReport)
summary(FinancialReport)
```

### read json
```{R}
install.packages("dplyr")
library('dplyr')

setwd('C:/Users/User/Desktop/R/riii')
install.packages('jsonlite')
library(jsonlite)
json_data<- fromJSON('./data/rent.json')
json_data <- as_tibble(json_data)
head(json_data)

#as_tibble(fromJSON('https://api.github.com/users/hadley/orgs'))
```

### read xml
```{R}
install.packages("XML")
library(XML)
url <- 'http://opendata.epa.gov.tw/ws/Data/ATM00698/?$format=xml'
weather = xmlToDataFrame(url)
(weather)
#str(weather)
#weather[ weather$SiteName == '臺北',  c('DataCreationDate','Temperature')   ]
```
<<<<<<< HEAD
=======

```{r}
install.packages('readr')
library(readr)
getwd()
read_csv('data/2330.csv',col_names = T)

install.packages('jsonlite')
library(jsonlite)
json_data = fromJSON('data/rent.json')
```
>>>>>>> Stashed changes

=======

### Flow Control
```{R}
x=5;
if(x>3){
  print("x > 3")
}else{
  print("x <= 3")
}

if(x>3) print("x > 3") else print("x <= 3")

test = ifelse(x>3,"x > 3","x <= 3")
test

data(iris)
iris$new_species = factor(ifelse(iris$Species == "setosa","IsSetosa","NotSetosa"))
str(iris)

x=5;
if(x>3){
  print ("x > 3");
} else if (x ==3){
  print ("x == 3");
}else{
  print("x <= 3");
}

for(i in 1:10){
  print(i)
}

seq(from=1,to=10)

sum=0
for(i in 1:100){
  sum= sum+ i;
}
sum

sum(1:100)

mat = matrix(1:9, byrow=TRUE, nrow=3)
for(i in 1:nrow(mat)){
  for(j in 1:ncol(mat)){
    print(mat[i,j])
  }
}

sum = 0;
cnt = 0;
while(cnt <= 100){
  sum = sum + cnt;
  cnt = cnt + 1;
}
sum
```


### Function
```{R}
addThree = function(a){
    a+3
}
addThree(3)

#with default arguments
addThree_2 = function(a = 3) {
    return(a+3)
}
addThree_2()

#每行程式結尾可加;可不加
addThree_3 = function(a = 3) {
    a+3;
}
addThree_3()

#lazy function
f2 = function(a, b = 2, c = NULL) {
   return(b + 1)
}
f2()

#local variable
b = 3
f3 = function() {
    b = 2
    return(b)
}
f3()

f4 = function(a, b=3) {
   return(b + a )
}
f4(3)

f5 = function(a, b) {
   return(a*2)
}
f5(3)

```

### lapply sapply
```{R}
x = list(c(1,2,3,4), c(5,6,7,8))
## 回傳list的結果
lapply(x, sum)
class(lapply(x, sum))
## 回傳簡化的結果(vector,matrix)
sapply(x, sum)
## sapply 等同 lapply unlist 後的結果
#sapply return a vector
unlist(lapply(x, sum))

class(sapply(x, sum))

lapply(x,addThree)
## 匿名函式
lapply(x,function(e){e+3})

m1 = matrix(1:4, byrow=TRUE, nrow=2)
m2 = matrix(5:8, byrow=TRUE, nrow=2)
li = list(m1, m2)
lapply(li, function(e){e[1,]})
lapply(li, mean)
```
<<<<<<< HEAD
>>>>>>> 48274113e8b637e829d6a2d5427e1664a19bd40d
=======

### apply tapply
```{R}
m = matrix(1:4, byrow=TRUE, nrow=2)
apply(m, 1, sum) # rowsums
apply(m, 2, sum) # colsums

rowmeans = apply(m, 1, mean)
colmeans = apply(m, 2, mean)

x = c(80,70,59,88,72,57)
t = c(1,1,2,1,1,2)
tapply(x,t, mean)
#tapply(X, INDEX, FUN)

data(iris)

tapply(iris$Sepal.Length, iris$Species, mean)
tapply(iris$Sepal.Length,iris$Species,function(e){list(avg=mean(e),md=median(e),s_d = sd(e))})

s = lapply(names(iris[1:4]),function(e){tapply(iris[,e],iris$Species,mean)})
s

names(s)
names(s) = names(iris[1:4])
```
<<<<<<< HEAD
>>>>>>> eaf9b5eaa76cdfbdd2173acad1212cfe52ae079e
=======

### 連續變數常用統計量
```{R}
#集中趨勢
mean(iris$Sepal.Length)
median(iris$Sepal.Length)

#離散趨勢
range(iris$Sepal.Length)
IQR(iris$Sepal.Length)
var(iris$Sepal.Length)
sd(iris$Sepal.Length)

#相關性
cor(iris[,-5])
```

### dataexplorer
## create_report() error 99 problem
## downgrade pandoc 2.7 -> 2.6
- https://github.com/boxuancui/DataExplorer/issues/116

```{R}
#install.packages('DataExplorer')
library('DataExplorer')
help(package = 'DataExplorer')

introduce(iris)
dummify(iris)
plot_missing(iris)
plot_histogram(iris)
plot_boxplot(iris,by='Species')
plot_correlation(iris[,-5])
plot_prcomp(iris)
#create_report(iris)
```
<<<<<<< HEAD
>>>>>>> b56e0abc5343e729d77318c8903fadd3dad7a0ba
=======

### dplyr
```{R}
#install.packages('dplyr')
library('dplyr')

#filter
iris[iris$Species== 'setosa',]
filter(iris,Species=='setosa')
filter(iris,Species=='setosa' & Sepal.Length > 5.5)
filter(iris,Species=='setosa',Sepal.Length > 5.5)
filter(iris,Species=='setosa' | Species=='versicolor')
filter(iris,Species %in% c('setosa','versicolor'))

#select
iris[,c('Sepal.Length','Sepal.Width')]
select(iris,Sepal.Length,Sepal.Width)
select(iris,Sepal.Length:Sepal.Width)
select(iris,starts_with('Sepal'))
select(iris,ends_with('Length'))

#chaining
iris %>%
select(Sepal.Length,Species) %>%
filter(Species=='setosa') %>%
head()

<<<<<<< HEAD
head(filter(select(iris,Sepal.Length,Species),Species=='setosa'))
```
>>>>>>> f7e2733dbee98840be2660d00dc8757d7cfad210
=======

```{r}
#arrange
iris %>%
  select(Sepal.Length,Species) %>%
  filter(Species=='setosa') %>%
  arrange(desc(Sepal.Length)) %>%
  head(10)

### group_by + summarise
iris %>%
  group_by(Species) %>%
  summarise(sepal_length_mean = mean(Sepal.Length)) %>%
  arrange(sepal_length_mean)

### group_by + summarise_at
iris %>%
  group_by(Species) %>%
  summarise_at(.vars=vars(Sepal.Length,Sepal.Width,Petal.Length,Petal.Width),.funs=funs(mean))

## dplyr 0.8up funs() -> list()
iris %>%
  group_by(Species) %>%
  summarise_at(.vars=vars(Sepal.Length,Sepal.Width,Petal.Length,Petal.Width),.funs=list(mean,median,min,max))
```
<<<<<<< HEAD
>>>>>>> fc88f18564815129e1af604ae91bbe5547620752
=======

### alter mysql 8.0 password encryption
- https://stackoverflow.com/questions/49194719/authentication-plugin-caching-sha2-password-cannot-be-loaded

在MySQL workbench執行以下指令
```
ALTER USER 'yourusername'@'localhost' IDENTIFIED WITH mysql_native_password BY 'youpassword';

CREATE DATABASE test CHARACTER SET utf8mb4 COLLATE utf8mb4_unicode_ci;
```
### connect MySQL example
```{R}
#install.packages('dplyr')
#install.packages('RMariaDB')
#install.packages('dbplyr')
library('dplyr')
library('dbplyr')
library('RMariaDB')

data("iris")

conn = dbConnect(MariaDB(),dbname='test',host='127.0.0.1',port=3306,user='root',password='pythonetl')

dbListTables(conn)

db_drop_table(conn,'iris')
copy_to(conn,iris,temporary = F)

tbl(conn,"iris") %>%
  select(starts_with('Sepal'),'Species') %>%
  group_by(Species) %>%
  summarise_at(.funs=funs(mean(.,na.rm=T),sd(.,na.rm=T)),.vars=vars(starts_with('Sepal'))) %>%
  collect()

dbGetQuery(conn,'select * from iris') %>% filter(Species == 'setosa')
dbGetQuery(conn,'select `Sepal.Length` from iris')
```
>>>>>>> b6fb2302ae2edb98e545e789afa4919d03e8b7d4
