---
title: "homework"
output: pdf_document
---

請使用hw資料夾下的lvr_prices_big5.csv,house_danger.csv檔案完成下列練習

(1) 請讀取lvr_prices_big5.csv檔案
(2) 請問可使用哪個函式觀看檔案的資料結構？

```{r}
setwd('C:/Users/User/Desktop/R/riii/hw')
house_price=read.csv('lvr_prices_big5.csv',header = T) 
str(house_price)
```

(3) 請篩選出
1. city_land_type為住宅用
2. total_price > 0
3. building_sqmeter > 0
4. finish_ymd 非空值
的房屋資料,並存入house變數中。

```{r}
install.packages('dplyr')
library(dplyr)
levels(house_price$city_land_type)
house_price[house_price$city_land_type == '住',] %>% head()
```

(4)請使用house資料，利用房屋價格(total_price)及房屋平方米數(building_sqmeter)兩欄位，產生一新欄位為每平方米價格(price_per_sqmeter)，並將其四捨五入到整數位。

```{r}
house_price['price_per_sqmeter'] = round(house_price$total_price / house_price$building_sqmeter, 0)
house_price$price_per_sqmeter = ifelse(house_price$price_per_sqmeter == Inf, 0, house_price$price_per_sqmeter)
```

(5) 請使用house資料，利用scale() 將每平方米價格(price_per_sqmeter)欄位資料標準化
，並剔除掉outlier資料(z-score > 3)。

```{r}
# house_price$price_per_sqmeter = scale(house_price$price_per_sqmeter)
house_price = filter(house_price,abs(scale(house_price$price_per_sqmeter)) <= 3)
house_price
```


(6)試利用房屋完工日期(finish_ymd)產生一新變數為屋齡(building_age)加入house資料中。
hint1: 取得當前日期的函數為 Sys.Date()
hint2: 一年請以365天計算，四捨五入至整數位
hint3: 將運算完的資料轉為整數型態(integer)

```{r}
Current_date = as.Date(Sys.time())
house_price$finish_ymd = house_price$finish_ymd %>% as.Date()
house_price$building_age = round((Current_date - house_price$finish_ymd)/ 365, 0) 

```


(7)請讀取final資料夾下的house_danger檔案，並將house資料集和house_danger資料集以left outer join方式join起來，存回house變數中

```{r}
#改名
names(house_price)[names(house_price) == "Unnamed..0"] = "ID"

house_danger=read.csv('house_danger.csv',header = T) 
house = merge(x = house_price, y = house_danger, by = "ID") 

```

(8)請將house資料以8:2的比例分為訓練集和測試集，將訓練集資料存在trainset變數中，將測試集資料存在testset變數中。

```{r}

```

(9)利用rpart套件建立一預測房屋是否為危樓(danger)的決策樹模型，請利用行政區(area), 屋齡(building_age), 房屋總平方米數(building_sqmeter),房屋類型(building_type)及每平方米價格(price_per_sqmeter)5個變數作為解釋變數放入模型當中建模，並將模型存在house.rp變數中。

(10)請利用plot()和text()畫出house.rp模型的決策樹

(11)請問此決策數是否需要進行剪枝(prune)？如需剪枝請將修剪後的模型存回house.rp中。

(12)請將測試集資料(testset)放入模型中進行驗證，請問此模型的accuracy, precision, recall等績效分別為何?

(13)請繪製出此模型的ROC曲線，並計算其AUC